---
title: "Tugas Modul 4"
author: "Edwina A C 123170095"
output:
  pdf_document: default
  word_document: default
  html_document: default
---

```{r setup, include=FALSE}
knitr::opts_chunk$set(echo = TRUE)
```

## Tugas Prak-DS Modul 4
```{r}
library(dslabs)
data("murders")
```

1. Simpan ke var pop
```{r}
pop <-murders$population
```

2. Gunakan fungsi sort untuk mengurutkan variabel "pop"
```{r}
sort(pop)
```
sort menampilkan data populasi dari terkecil hingga terbesar.

Selanjutnya, mencari nilai populasi terkecil dengan operator ([)
```{r}
min(pop)
```


2. Menampilkan indeks dari data yang memiliki nilai populasi terkecil mengggunakan fungsi order
```{r}
index <- order(pop)
index[1]
```

3. Fungsi which.min untuk menampilkan hasil seperti nomor 2
```{r}
which.min(pop)
```

4. Menampilkan nama negara yang memiliki populasi terkecil
```{r}
murders$state[index[1]]
```
Pada soal no 2 kita telah menggunakan fungsi order untuk menampilkan index yang telah diurutkan dan menyimpannya pada variabel "_index_", maka sekarang kita tinggal menampilkan variabel _state_ yang sesuai dengan index tersebut.

5. Penggunaan fungsi rank untuk menentukan peringkat populasi dari tiap negara bagian dan pembuatan data frame baru untuk hasil pemeringkatannya.
```{r}
ranks <- rank(murders$population)
my_df <- data.frame(negarabagian = murders$state, ranking = ranks)
```

6. Urutkan my_df dengan fungsi order
```{r}
ind <- order(my_df$ranking)
my_df$negarabagian[ind]
```

7. Plot visualisasi total pembunuhan terhadap populasi
```{r}
population_in_millions <- log10(murders$population)
total_gun_murders <- murders$total
plot(population_in_millions, total_gun_murders)
```

8. Histogram dari populasi negara bagian
```{r}
population_in_millions <- murders$population/10^6
hist(population_in_millions)
```

9. Boxplot dari populasi negara bagian berdasarkan wilayahnya
```{r}
murders$region_num <- ifelse(murders$region == "Northeast", "NorthEast",
                      ifelse(murders$region == "South","South",
                      ifelse(murders$region == "North Central","North Central1", "North Cental 2")))
boxplot(murders$population/10^6 ~ murders$region_num, data=murders)
```