---
title: "TugasModul5"
author: "Edwina | 123170095"
date: "11/9/2020"
output: default
---

```{r setup, include=FALSE}
knitr::opts_chunk$set(echo = TRUE)
library(dslabs)
data(murders)

```

## R Markdown

1. Fungsi nchar dapat digunakan untuk menghitung jumlah karakter dari suatu vektor karakter. Buatlah satu baris kode yang akan menyimpan hasil komputasi pada variabel ‘new_names’ dan berisi singkatan nama negara ketika jumlah karakternya lebih dari 8 karakter.
```{r cars}
state_name<-murders$state
ind<-which(nchar(state_name, type="chars") > 8)
new_names<-murders$abb[ind]
new_names
```


2. Buat fungsi sum_n yang dapat digunakan untuk menghitung jumlah bilangan bulat dari 1 hingga n. Gunakan pula fungsi ini untuk menentukan jumlah bilangan bulat dari 1 hingga 5.000.
```{r cars}

sum_n<-function(n)
{ sum(1:n)
}

n<-5000
sum_n(n)
```


3. Buat fungsi compute_s_n yang dapat digunakan untuk menghitung jumlah Sn = 1^2 + 2^2 + 3^2 +. . . n^2. Tampilkan hasil penjumlahan ketika n = 10.
```{r cars}

  compute_s_n<-function(n)
  {
    Un<-(1:n)^2
    sum(Un)
  }
compute_s_n(10)


```


4. Buat vektor numerik kosong dengan nama: s_n dengan ukuran:25 menggunakan s_n <- vector ("numeric", 25).
Simpan di hasil komputasi S1, S2,. . . S25 menggunakan FOR-LOOP.
```{r cars}
s_n <- vector ("numeric", 25) 
for(n in 1:25)
{
s_n[n] <- compute_s_n(n)
}
```


5. Ulangi langkah pada soal no. 4 dan gunakan fugsi sapply.
```{r cars}
n <- 1:25
s_n <- sapply(n, compute_s_n)
```






